【裁判字號】    99,上易,668
【裁判日期】    991105
【裁判案由】    詐欺
【裁判全文】
臺灣高等法院臺南分院刑事判決         99年度上易字第668號
上  訴  人
即  被  告  甲○○
上列上訴人即被告因詐欺案件，不服臺灣臺南地方法院99年度易
字第638號中華民國99年9月8日第一審判決（起訴案號：臺灣臺
南地方法院檢察署99年度偵字第2754號；移送併辦案號:99年度
營偵字第582號），提起上訴，本院判決如下：
    主  文
上訴駁回。
    理  由
一、按刑事訴訟法第350條、第361條、第362條、第367條規定，
    不服地方法院之第一審判決而上訴者，須提出上訴書狀，並
    應敘述具體理由，此為上訴必備之程式；如所提之書狀未敘
    述上訴理由，或僅曾以言詞陳述上訴理由者，均應於上訴期
    間屆滿後20日內補提理由書於第一審法院。第一審法院經形
    式審查，認逾期未補提上訴理由者，應定期間先命補正；逾
    期未補正者，為上訴不合法律上之程式，應以裁定駁回。倘
    已提出上訴理由，但所提非屬具體理由者，則由第二審法院
    以上訴不合法律上之程式，判決駁回。而所謂具體理由，必
    係依據卷內既有訴訟資料或提出新事證，指摘或表明第一審
    判決有何採證、認事、用法或量刑等足以影響判決本旨之不
    當或違法，而構成應予撤銷之具體事由，始克當之（例如：
    依憑證據法則具體指出所採證據何以不具證據能力，或依憑
    卷證資料，明確指出所為證據證明力之判斷如何違背經驗、
    論理法則）；倘僅泛言原判決認定事實錯誤、違背法令、採
    証違法、判決不公、量刑失之過重或輕縱，而未依上揭意旨
    指出具體事由，或形式上雖已指出具體事由，然該事由縱使
    屬實，亦不足以認為原判決有何不當或違法者（例如：對不
    具有調查必要性之證據，法院未依聲請調查亦未說明理由，
    或援用證據不當，但除去該證據仍應為同一事實之認定），
    皆難謂係具體理由，而應認其上訴為不合法律上之程式（最
    高法院97年台上字第892號判決、97年台上字第3267號判決
    意旨及法院辦理刑事訴訟案件應行注意事項第162點參照）
    。
二、本件上訴意旨略以：原審判決刑期太重，被告有三名子女要
    扶養，無法承受如此重的罰金，請求改判較輕罰責云云。
三、經查:
(一)按量刑的輕重，屬事實審法院得依職權自由裁量之事項，苟
    已斟酌刑法第57條各款所列情狀而未逾越法定刑度，不得遽
    指為違法，且在同一犯罪事實與情節，如別無其他加重或減
    輕之原因，下級審量定之刑，亦無過重或失輕之不當情形，
    則上級審法院對下級審法院之職權行使，原則上應予尊重。
    查原審法院認被告犯幫助共同詐欺取財罪證明確，因予適用
    刑法第30條第1項前段、第2項、第339條第1項、第55條、第
    41條第1項前段，刑法施行法第1條之1第1項、第2項前段等
    規定論處，並審酌被告交付銀行帳戶之提款卡及提款密碼等
    物供他人作為不法目的使用，影響社會金融交易秩序及助長
    詐欺活動之發生，並因此增加被害人事後向幕後詐欺集團成
    員追償及刑事犯罪偵查之困難，殊為不該，犯後復矢口否認
    犯行，態度不佳，難認有悔意，兼衡被告前無類此之刑事前
    案紀錄，有其臺灣高等法院被告前案紀錄表附卷可參，本件
    僅係對他人詐欺取財犯行提供助力，未參與渠等詐騙犯行之
    實行，暨被告之學歷、職業、家庭狀況等一切情狀，量處被
    告有期徒刑五月，並諭知易科罰金之折算標準。本院經核原
    判決認事用法，俱無不當，量刑亦屬妥適。
(二)本件上訴意旨雖以:原審判決刑期太重，被告有三名子女要
    扶養，無法承受如此重的罰金，請求改判較輕罰責云云。然
    查，原審判決已敘明量刑所審酌之被告情狀，如前所述，被
    告上訴並未具體說明指摘原審量刑有何不法失當而認過重之
    理由。另按「犯最重本刑為五年以下有期徒刑以下之刑之罪
    ，而受六月以下有期徒刑或拘役之宣告者，得以新臺幣1千
    元、2千元或3千元折算一日，易科罰金。依前項規定得易科
    罰金而未聲請易科罰金者，得以提供社會勞動六小時折算一
    日，易服社會勞動。受6月以下有期徒刑或拘役之宣告，不
    符第1項易科罰金之規定者，得依前項折算規定，易服社會
    勞動。」刑法第41條第1、2、3項已有明文。本件被告所犯
    幫助共同詐欺取財罪名，乃最重本刑為5年以下有期徒刑以
    下之刑之罪，並受原審判處六月以下有期徒刑之宣告，原審
    復已諭知易科罰金之折算標準，縱被告未聲請易科罰金，仍
    得依刑法第41條第2項規定，以提供社會勞動六小時折算一
    日，易服社會勞動。被告以有三名子女要扶養，無法承受原
    審所判徒刑易科之罰金，而上訴請求改判較輕罰責云云，其
    理由顯非具體。
四、綜上，上訴人僅以前詞，針對屬事實審法院刑罰裁量權行使
    範疇事項，請求本院改判較輕之刑，而未確實依據卷內既有
    訴訟資料或提出新事證，具體指摘或表明第一審判決有何認
    事採證不當或違法之事由，或明確指出原審所為證據證明力
    之判斷、推論如何違背經驗、論理法則，或具體指摘原審量
    刑有何違法失當之處。揆諸前開說明，本件上訴理由，自難
    謂係具體理由。是本件上訴顯不合法律上之程式，爰依刑事
    訴訟法第367條前段之規定駁回上訴，並不經言詞辯論為之
    。
五、據上論斷，依刑事訴訟法第367條前段、第372條，判決如主
    文。
中    華    民    國    99    年    11    月     5    日
                  刑事第六庭    審判長法  官  董武全
                                      法  官  孫玉文
                                      法  官  賴純慧
以上正本證明與原本無異。
不得上訴。
                                      書記官  蔡宜均
中    華    民    國    99    年    11    月      5    日

司法院資訊處製作；財團法人民間司法改革基金會備份。
